臺灣高等法院臺中分院刑事判決　　　　　　　　　　九十年度上易字第一一八三號
　　上訴人即
　　被　　　告　丙○○
　　選任辯護人　陳聰能
右上訴人因業務侵占案件，不服臺灣台中地方法院八十八年度易字第九八０號中華民
國九十年四月二十二日第一審判決（起訴案號：臺灣台中地方法院檢察署八十七年度
偵字第三六九號），提起上訴，本院判決如左：
      主  文
上訴駁回。
丙○○緩刑肆年。
      事實及理由
一、本案經本院審理結果，認第一審判決認事用法及量刑均無不當，應予維持，並引
    用第一審判決書記載之事實、證據及理由（如附件）。
二、上訴人即被告丙○○於本院審理中，對於收取告訴人育綸實業股份有公司所交付
    如原審判決書附表所示之美金及機器之事實，固直承不諱，惟矢口否認有侵占犯
    行，辯稱係告訴人所交付之資金不足，才將告訴人所交付之機器全部賣掉以支應
    ，伊並無侵占意圖云云，經查：（一）被告為告訴人所僱用，後派至美國設立據
    點，以拓展業務，雙方並同時約定，被告有百分之二十五之紅利，並可再入股等
    情，業據被告於原審審理及本院調查中供述屬實（原審卷第一七八頁、本院第一
    卷第二二九頁），核與告訴人之法定代理人甲○○指訴情節相符，且告訴人之法
    定代理人甲○○於本院調查中亦指稱「．．有賺錢，他（指被告）可以入股」等
    語益明（本院第一卷第二二九頁），並有勞工保險卡、薪資轉帳明細表各一份在
    卷可稽（附於偵查卷第四、二十頁、原審卷一第四十七至四十九頁、第二三二頁
    至二四八頁），足見被告與告訴人間具有僱傭及合夥之關係，應可認定。至告訴
    人之法定代理人甲○○於本院調查中另稱其等間之關係不是合夥云云（本院第一
    卷第二二九頁），自有未洽。（二）被告一方既為告訴人公司派至美國拓展業務
    之人，惟始終未提出其在美國之作帳資料以供憑採，被告於本院調查中提出支票
    存根聯一冊，以證明其在美國時，曾因拓展告訴公司之業務須要而支付業務員佣
    金、辦公室租金、汽車修理費、倉儲費、運費、稅金等，惟經查亦無積極證據足
    以證明所開立之支票與上開業務有何關聯，則被告將告訴人所交付之如原審判決
    書附表所示編號一、二、四之美金及三、五至十之機器予以變賣花用，是否即用
    於拓展告訴人公司之業務所支出，已有可疑，故此支票之存根聯尚不足資為有利
    於被告之證據。（三）證人丁○○於本院調查中證稱「．．我們公司製造的機器
    與育綸實業股份有限公司的機器種類相同，被告曾經在八十六年跟我們公司訂購
    機器十部，約美金一萬多元。」，「八十六年二月二十一日訂購，訂購數量十台
    ，是封箱機。」等語（本院第一卷第二二八、二二九頁），並為被告亦不否認有
    該事實，足見被告在美國期間，另有自行經營之業務，並有自行購買告訴人以外
    之人生產之機器，再行出售牟利，是被告所辯因告訴人所給資金不足才變賣上開
    機器云云，委無足取。綜上所述，被告所辯，不足採信，事證明確，犯行堪以認
    定。
三、原審適用刑法第五十六條、第三百三十六條第二項，並審酌被告受僱至美國拓展
    業務，竟恃告訴人自台灣查核帳冊之不便，從中舞弊侵占公司款項，且無悔意，
    一再狡詞卸責，暨本件侵占金額高達十二萬餘美金，折合新台幣為三百一十五萬
    餘元等一切情狀，予以量處有期徒刑二年，認事用法，並無不合，量刑亦稱妥適
    ，被告上訴意旨仍執陳詞，指摘原判決不當，難謂有理由，應予駁回。
四、查被告未曾受有期徒刑以上刑之宣告，有臺灣臺中地方法院檢察署刑案資料查註
    紀錄表、及臺灣高等法院被告全國前案紀錄表附卷可稽，並已就民事部分與告訴
    人達成和解，有和解書影本一份附卷足憑，其受此罪刑之宣告後，當知警惕，諒
    無再犯之虞，本院認其所宣告之刑，以暫不執行為適當，爰併予宣告緩刑四年，
    以勵自新。
五、據上論斷，應依刑事訴訟法第三百七十三條、第三百六十八條、刑法第七十四條
    第一款，判決如主文。
本案經檢察官乙○○到庭執行職務。
中      華      民      國    九十一     年      七     月    九        日
                                  臺灣高等法院臺中分院刑事第十庭
                                        審判長法  官
                                              法  官
                                              法  官
右正本證明與原本無異。
不得上訴。
